【裁判字號】    98,聲再,120
【裁判日期】    981103
【裁判案由】    毒品危害防制條例
【裁判全文】
臺灣高等法院臺南分院刑事裁定         98年度聲再字第120號
再審聲請人
即受判決人  甲○○
上列再審聲請人因違反毒品危害防制條例案件，對於本院97年度
上訴字第749號中華民國97年11月4日第二審確定判決（經最高法
院98年度台上字第838號於98年2月24日以上訴不合法判決上訴駁
回，原由臺灣臺南地方法院檢察署96年度偵字9986號、96年度毒
偵字第396號起訴，臺灣臺南地方法院96年度重訴字第26號判決
），聲請再審，本院裁定如下：
    主  文
再審之聲請駁回。
    理  由
一、聲請再審意旨略以：再審聲請人即受判決人甲○○於民國（
    下同）95年12月20日偵查中，依證人保護法以Ａ男之簽封保
    密身分，經臺灣臺南地方法院檢察署檢察官事先同意，提供
    何東祐集團運販毒品之相關犯罪網絡及後手之販賣毒品情資
    ，俾利檢警機關得於95年12月26日順利破獲何東祐運販毒品
    集團 ，合於證人保護法第14條第2項不起訴處分之要件，有
    臺南縣警察局95年12月20日警詢調查筆錄（下稱系爭筆錄）
    可資證明。系爭筆錄於本案事實審法院判決前業已存在，然
    各級法院均未能有所察覺，且漏未調查事實證據就是否符合
    證人保護法第14條第2項加以判斷、適用 。聲請人實因不諳
    法律條文，而於審判期日未有注意並加以請求調查，故具有
    其後使行發見之「新規性」特質，爰依刑事訴訟法第420 條
    第1項第6款規定，希能准予再審云云。
二、按得上訴第三審之有罪判決確定後，為受判決人利益聲請再
    審，必其聲請之理由合於刑事訴訟法第420條第1項各款所列
    情形之一，始得准許之。次按因發見確實之新證據，足認受
    有罪判決之人應受無罪、免訴、免刑或輕於原判決所認罪名
    之判決者，得聲請再審 ，為刑事訴訟法第420條第1項第6款
    所明定。所謂發見確實之新證據，係指當時已經存在，而發
    見在後或審判時未經注意之證據，且須就新證據之本身形式
    上觀察，毋須經調查程序，顯然可認為確實足以動搖原確定
    判決而言（ 最高法院35年特抗字第21號及40年台抗字第2號
    判例參照）。再按不得上訴於第三審法院之案件，除前條規
    定外，其經第二審確定之有罪判決，如就足生影響於判決之
    重要證據漏未審酌者，亦得為受判決人之利益聲請再審，刑
    事訴訟法第421條定有明文。
三、經查：
（一）本件再審聲請人據以聲請再審之本院 97年度上訴字第749
      號判決，業經最高法院98年度台上字第838號於98年2月10
      日上訴駁回確定。又本件聲請人所涉為毒品危害防制條例
      第4條第1項之運輸第一級毒品罪 ，非屬刑事訴訟法第376
      條所規定不得上訴第三審之案件，是以聲請人主張本院第
      二審確定之有罪判決就聲請人是否符合證人保護法第14條
      第2項之重要證據漏未審酌而提起再審 ，核與刑事訴訟法
      第421條之要件不符，合先敘明。
（二）至本件聲請人雖稱臺南縣警察局95年12月20日警詢調查筆
      錄為其所發現之新證據，然系爭筆錄內容業經臺灣臺南地
      方法院96年度重訴字第26號第一審判決、本院97年度上訴
      字第749號第二審判決迭次引用 ，顯非事實審法院判決前
      已經存在，為法院、當事人所不知，不及調查斟酌，至其
      後始行發見之新證據，尚難僅憑聲請人諉以不諳法律而未
      於審判期日請求調查，即認具有新規性，是亦難合於刑事
      訴訟法第420條第1項第6款為聲請再審之理由。
四、綜上所述，本件聲請人所提出之再審理由，核與刑事訴訟法
    第420條第1項第6款、第421條之規定有所不符，應認為無再
    審之理由。
五、據上論斷，依刑事訴訟法第434條第1項，裁定如主文。
中    華    民    國    98    年    11    月    3    日
                    刑事第三庭  審判長法  官  陳義仲
                                      法  官  宋明中
                                      法  官  蔡勝雄
以上正本證明與原本無異。
如不服本裁定，應於收受本裁定後五日內向本院提出抗告狀。
                                      書記官  汪姿秀
中    華    民    國    98    年    11    月    3    日


司法院資訊處製作；財團法人民間司法改革基金會備份。
